臺灣臺中地方法院刑事判決
111年度易字第1207號
公  訴  人  臺灣臺中地方檢察署檢察官
被      告  林柏宏


上列被告因違反毒品危害防制條例案件，經檢察官提起公訴（11
1年度毒偵字第1623號），本院判決如下：
    主    文
乙○○施用第二級毒品，處有期徒刑伍月，如易科罰金，以新臺幣
壹仟元折算壹日。扣案之第二級毒品甲基安非他命壹包（含包裝
袋壹個，驗餘淨重零點伍肆貳肆公克）沒收銷燬之；扣案之吸食
器壹組沒收。 
    犯罪事實
一、乙○○前於民國109年間因施用第二級毒品案件，經本院以109
    年度毒聲字第535號裁定送觀察、勒戒，因認有繼續施用毒
    品之傾向，再經本院以110年度毒聲字第256號裁定令入戒治
    處所施以強制戒治，另經本院以110年度聲字第2060號裁定
    免予繼續強制戒治，而於110年6 月2日停止強制戒治釋放，
    並經臺灣臺中地方檢察署檢察官於110年7 月18日以110年度
    戒毒偵字第85號為不起訴處分確定。詎仍不知悔改，其明知
    甲基安非他命係屬毒品危害防制條例第2 條第2 項第2 款所
    公告列管之第二級毒品，不得持有、施用， 竟基於施用第
    二級毒品甲基安非他命之犯意，於111年5 月3日下午4時許
    ，在臺中市○○區○○○○路○○○○○○○○號碼0000-00 號自用小客車
    車內，以將甲基安非他命置入吸食器內點火燒烤吸食煙霧之
    方式，施用甲基安非他命1 次。嗣於同日晚上10時30分許，
    在臺中市○○區○○路000 ○0 號前，經警盤檢發現車內有供其
    施用之甲基安非他命1包（驗餘淨重0.5424公克）及其所有
    供施用甲基安非他命使用之吸食器1 組而予以查扣，再經警
    徵得其同意採集尿液送驗，結果呈甲基安非他命陽性反應，
    而查悉上情。
二、案經臺中市政府警察局霧峰分局報告臺灣臺中地方檢察署檢
    察官偵查起訴。
    理    由
壹、證據能力部分
一、按被告以外之人於審判外之言詞或書面陳述，除法律有規定
    者外，不得作為證據，刑事訴訟法第159 條固定有明文，惟
    被告以外之人於審判外之陳述，雖不符同法第159 條之1 至
    之4 規定，而經當事人於審判程序同意作為證據，法院審酌
    該言詞陳述或書面陳述作成時之情況，認為適當者，亦得為
    證據；又當事人、代理人或辯護人於法院調查證據時，知有
    第159 條第1 項不得為證據之情形，而未於言詞辯論終結前
    聲明異議者，視為有前項之同意，同法第159 條之5 亦定有
    明文。其立法意旨在於傳聞證據未經當事人之反對詰問予以
    核實，原則上先予排除，惟若當事人已放棄詰問或未聲明異
    議，基於證據資料愈豐富，愈有助於真實發現之理念，且強
    化言詞辯論原則，法院自可承認該傳聞證據例外擁有證據能
    力。經查，本案判決內所引用之供述證據（含言詞及書面陳
    述），檢察官及被告於本院審理中調查證據時，均未於言詞
    辯論終結前聲明異議（見本院卷第75至79頁），本院審認上
    開證據作成時之情況，應無違法取證或不當情事，與本案待
    證事實間復具有相當之關聯性，以之作為證據應屬適當，依
    刑事訴訟法第159 條之5 規定，自有證據能力。
二、傳聞法則乃對於被告以外之人於審判外之言詞或書面陳述而
    為之規範，本案判決以下所引用之非供述證據，無刑事訴訟
    法第159 條第1 項規定傳聞法則之適用，經本院於審理時依
    法踐行調查證據程序，檢察官及被告均不爭執各該證據之證
    據能力，且與本案待證事實具有自然之關聯性，亦查無依法
    應排除其證據能力之情形，依法自得作為證據。
貳、實體部分：
一、上開犯罪事實，業據被告乙○○於警詢、偵查中及本院審理
    時坦承不諱（見偵查卷第54、123頁、本院卷第77頁），且
    被告為警查獲後經徵得其同意所採集之尿液，經送請欣生生
    物科技股份有限公司檢驗結果，呈甲基安非他命陽性反應等
    情，有勘查採證（驗）同意書、臺中市政府警察局霧峰分局
    委託鑑驗尿液代號與真實姓名對照表、欣生生物科技股份有
    限公司111年5 月20日出具之濫用藥物尿液檢驗報告各1 份
    附卷可稽（見偵查卷第77、79、141頁），復有臺中市政府
    警察局霧峰分局扣押筆錄、扣押物品目錄表、臺中市政府警
    察局霧峰分局刑案證物採驗報告、臺中市政府警察局111年6
    月8日中市警鑑字第1110044126號鑑定書各1 份在卷可稽（
    見偵查卷第61至65、147至155），並有扣案之甲基安非他
    命1 包及吸食器1組可資佐證，而扣案之甲基安非他命1 包
    經送衛生福利部草屯療養院鑑驗結果，確檢出第二級毒品甲
    基安非他命成分（驗餘淨重0.5424公克），有衛生福利部草
    屯療養院111年5月19日草療鑑字第1110500200號鑑驗書1 份
    在卷可憑（見偵查卷第143頁），是被告上開自白核與事實
    相符，應堪採信。
二、按觀察、勒戒或強制戒治執行完畢釋放後，三年內再犯第十
    條之罪者，檢察官或少年法院（地方法院少年法庭）應依法
    追訴或裁定交付審理，毒品危害防制條例第23條第2 項定有
    明文。查本案被告前於109年間因施用第二級毒品案件，經
    本院以109年度毒聲字第535號裁定送觀察、勒戒，因認有繼
    續施用毒品之傾向，再經本院以110年度毒聲字第256號裁定
    令入戒治處所施以強制戒治，另經本院以110年度聲字第206
    0號裁定免予繼續強制戒治，而於110年6 月2日停止強制戒
    治釋放，並經臺灣臺中地方檢察署檢察官於110年7 月18日
    以110年度戒毒偵字第85號為不起訴處分確定等情，有上開1
    10年度戒毒偵字第85號為不起訴書及臺灣高等法院被告前案
    紀錄表各1 份在卷可憑，被告於前述強制戒治執行完畢釋放
    後3 年內，再犯本案施用第二級毒品之犯行，依毒品危害防
    制條例第23條第2 項之規定，自應依法追訴、處罰。本案事
    證明確，被告上開施用第二級毒品之犯行，洵堪認定，應依
    法論科。
三、核被告乙○○所為，係犯毒品危害防制條例第10條第2 項之施
    用第二級毒品罪。被告為施用而持有第二級毒品甲基安非
    他命之低度行為，為施用第二級毒品甲基安非他命之高度行
    為所吸收，不另論罪。又公訴人主張被告前於107年間因施
    用第二級毒品案件，經本院以107 年度中簡字第1723號判決
    判處有期徒刑5 月確定，於107 年9 月19日易科罰金執行完
    畢乙節，業據公訴人提出上開判決及臺灣高等法院被告前案
    紀錄表內載有被告上開前科紀錄1 份為證（見本院卷第27、
    81頁），且被告於本院審理時不爭執上開前科紀錄，確認有
    於107年9月19日易科罰金執行完畢之事實（見本院卷第78頁
    ），是被告受上開徒刑之執行完畢後，5年以內故意再犯本
    案有期徒刑以上之罪，為累犯，公訴人另說明被告構成累犯
    之前案與本案均為相同之施用第二級毒品之罪，足認被告對
    刑罰之反應力薄弱，且本案犯行有較高之惡性，請依刑法第
    47條規定及大法官釋字第775號解釋意旨加重其刑等語（見
    本院卷第78頁），本院審酌被告所犯前案與本案所犯均係施
    用第二級毒品之罪，足見有其特別惡性，且前案之徒刑執行
    完畢後仍再犯，其對於刑罰之反應力顯然薄弱，為兼顧社會
    防衛之效果，依司法院大法官釋字第775 號解釋意旨，自應
    依刑法第47條第1 項規定，加重其刑。爰審酌被告前經觀察
    、勒戒及強制戒治程序執行完畢，且曾經法院判處罪刑（前
    開累犯所述之前科不予重複評價）後，仍未能徹底戒絕毒品
    ，再犯本案施用第二級毒品犯行，足見其戒絕毒癮之意志不
    堅，未能體悟施用毒品對自己、家人造成之傷害及社會之負
    擔，惟念其犯後尚知坦承犯行，態度良好，及施用毒品乃戕
    害自身健康，尚未直接危害他人，反社會性不高，另兼衡其
    於本院審理時自稱高職畢業、目前從事空調工作、月薪約新
    臺幣（下同）4至5 萬元、家裡沒有人需要扶養之智識程度
    、經濟及家庭生活狀況等一切情狀，量處如主文所示之刑，
    並諭知以1,000 元折算1 日之易科罰金折算標準，以資懲儆
    。
四、扣案之甲基安非他命1 包，被告於本院審理時供稱：是伊所
    有，是吸用甲基安非他命所使用等語（見本院卷第76 頁）
    ，上開扣案之甲基安非他命1 包經送鑑驗結果，確檢出第二
    級毒品甲基安非他命成分，已如前述，自應依毒品危害防制
    條例第18條第1 項前段之規定，諭知沒收銷燬之。上揭毒品
    之包裝袋因直接包覆該毒品，其上顯留有該毒品之殘渣，衡
    情自難與之析離，當應整體視之為毒品，亦應併予宣告沒收
    銷燬之，至鑑驗耗損之毒品既已滅失，自無庸為沒收銷燬之
    諭知，併此敘明。另扣案之吸食器1 組亦係被告所有，且係
    供施用甲基安非他命所用之物，亦據被告於本院審
    理時供承明確（見本院卷第76 頁），爰依刑法第38條第2 
    項前段規定，併予宣告沒收。
據上論斷，應依刑事訴訟法第284 條之1 、第299 條第1 項前段
，毒品危害防制條例第10條第2 項、第18條第1 項前段，刑法第
11條、第47條第1 項、第41條第1 項前段、第38條第2 項前段，
判決如主文。
本案經檢察官丙○○提起公訴，檢察官甲○○到庭執行職務。
中　　華　　民　　國　　111 　年　　8 　　月　　15　　日
                  刑事第十庭    法  官  陳玉聰
以上正本證明與原本無異。
如不服本判決應於收受送達後20日內向本院提出上訴書狀，並應
敘述具體理由；其未敘述上訴理由者，應於上訴期間屆滿後20日
內向本院補提理由書（均須按他造當事人之人數附繕本）「切勿
逕送上級法院」。
                                書記官  曾靖文
中　　華　　民　　國　　111 　年　　8 　　月　　15　　日
附錄本判決論罪科刑之法條：
毒品危害防制條例第10條第2項
施用第二級毒品者，處3年以下有期徒刑。